【裁判字號】    90,小上,33
【裁判日期】    900419
【裁判案由】    給付管理費
【裁判全文】
臺灣高雄地方法院民事裁定  九十年度小上字第三三號
    上  訴  人  甲○○
    被上訴人    大統名人世界大樓管理委員會
                              .
    法定代理人  乙○○      住.
右當事人間請求給付管理費事件，上訴人對於民國八十九年十二月二十八日本院高雄
簡易庭八十九年雄小字第二四０三號第一審判決提起上訴，本院裁定如左：
    主        文
上訴駁回。
第二審訴訟費用由上訴人負擔。
    理        由
一、按對於小額程序之第一審判決之上訴，非以其違背法令為理由，不得為之；上訴
    狀內應記載上訴理由，表明下列各款事項：一、原判決所違背之法令及其具體內
    容。二、依訴訟資料可認為原判決有違背法令之具體事實。所謂判決違背法令，
    乃指判決不適用法規或適用不當；有第四百六十九條所列第一款至第五款事由時
    ，其判決當然為違背法令；上訴不合程式或已逾期間或法律上不應准許者，第二
    審法院應以裁定駁回之，民事訴訟法第四百三十六條之二十四第二項、第四百三
    十六條之二十五、第四百三十六條之三十二第二項準用第四百六十八條及第四百
    六十九條第一款至第五款、第四百四十四條第一項前段分別定有明文。是當事人
    提起上訴，如依民事訴訟法第四百六十八條規定，以小額程序之第一審判決有不
    適用法規或適用法規不當為理由時，其上訴狀或理由狀應有具體之指摘，並揭示
    該法規之條項或其內容，若係成文法以外之法則，應揭示該法則之旨趣，倘為司
    法院解釋或最高法院之判例，則應揭示該判解之字號或其內容，如以民事訴訟法
    第四百六十九條第一款至第五款所列情形為理由時，其上訴狀或理由書，應揭示
    合於該條款之事實。上訴狀或理由書如未依此項方法表明，或其所表明者，顯與
    上開法條規定不相合時，即難認為已對小額程序之第一審判決之違背法令有具體
    之指摘，其上訴自難認為合法。
二、本件上訴人對小額程序之第一審判決提起上訴，僅主張其既住於該處，並未搬離
    ，何以被上訴人未於八十六年未繳之初即進行催繳管理費，竟於人事已非時之八
    十九年才主張未繳納，又何以八十八年十月份起之管理費均有按期繳納，而於上
    訴人繳納八十八年十月份管理費之時，被上訴人未催收，或主張自八十六年六月
    一日起之管理費用先抵繳，是否前任管理員收取上訴人之管理費用後未入庫，致
    接任之新管理員誤以上訴人未繳納，至於管理費之收據本自行印製，無公信力可
    言，被上訴人執自行印製之收據主張未繳納，並非可採云云，卻未具體說明原判
    決有何不適用法規或適用法規不當之情形，並揭示該法規之條項或其內容，及合
    於民事訴訟法第四百六十九條第一款至第五款所列各款之事實，難認對該判決之
    如何違背法令已有具體之指摘，揆諸前開法條說明，應認其上訴為不合法。
三、結論：本件上訴為不合法，依民事訴訟法第四百三十六條之三十二第二項、四百
    四十四條第一項前段、第九十五條、第七十八條，裁定如主文。
中      華      民      國    九十      年      四      月     十九     日
                              臺灣高雄地方法院民事第六庭
~B審判長法官  楊富強
~B法      官  陳信旗
~B法      官  陳業鑫
右為正本係照原本作成。
如不服本裁定應於送達後十日內向本院提出抗告狀。
中      華      民      國    九十      年      四      月     十九     日
~B法院書記官  陳素徵


司法院資訊處製作；財團法人民間司法改革基金會備份。
